【裁判字號】    95,訴,437
【裁判日期】    950728
【裁判案由】    違反槍砲彈藥刀械管制條例
【裁判全文】
臺灣彰化地方法院刑事判決        九十五年度訴字第四三七號
公  訴  人  臺灣彰化地方法院檢察署檢察官
被      告  甲○○
選任辯護人  張崇哲  律師
            林志銘  律師
上列被告因違反槍砲彈藥刀械管制條例案件，經檢察官提起公訴
（九十五年度偵字第八九二號），本院判決如下：
    主  文
甲○○共同連續未經許可，製造可發射子彈具有殺傷力之改造手
槍，處有期徒刑陸年陸月，併科罰金新臺幣陸拾萬元，罰金如易
服勞役，以罰金總額與陸個月之日數比例折算，扣案如附表壹「
製造結果」欄所示之物、如附表貳所示之物及如附表陸編號五、
六所示之物均沒收之；又共同未經許可，製造子彈，未遂，處有
期徒刑壹年捌月，併科罰金新臺幣拾萬元，罰金如易服勞役，
以罰金總額與陸個月之日數比例折算，扣案如附表「製造結果
」欄所示之物及如附表肆所示之物均沒收之；又連續未經許可，
持有子彈，處有期徒刑壹年，併科罰金新臺幣貳拾萬元，罰金如
易服勞役，以罰金總額與陸個月之日數比例折算，扣案如附表伍
「沒收之物」欄所示之物均沒收之。應執行有期徒刑玖年，併科
罰金新臺幣壹佰萬元，罰金如易服勞役，以罰金總額與陸個月之
日數比例折算，扣案如附表壹、「製造結果」欄所示之物、如
附表貳、肆所示之物、如附表伍「沒收之物」欄所示之物及如附
表陸編號五、六所示之物均沒收之。
    事  實
一、甲○○明知非經主管機關許可，不得製造、持有具有殺傷力
    之列管槍、彈，因於民國九十四年三月間，在「雅虎奇摩拍
    賣」及「軍火庫」網站，自真實姓名不詳、綽號「小四」之
    成年男子處接觸製造槍、彈之知識後，竟與上開綽號「小四
    」之成年男子共同基於未經許可，製造可發射子彈具有殺傷
    力之改造手槍之概括犯意聯絡，自九十四年七月間起（起訴
    書誤載為自九十四年三月間起），於如附表壹、貳所示「取
    得時間」欄所示之時間，向綽號「小四」之成年男子，陸續
    以購買或由前開綽號「小四」之成年男子於其購買之際附贈
    提供之方式，取得如附表壹、貳所示足以供製造可發射子彈
    具殺傷力槍枝之物後，先、後於如附表壹所示「製造時間」
    欄所示之時間，在其擔任店長之址設彰化縣彰化市○○路○
    段四一六號「八卦山重車股份有限公司」（起訴書誤載為「
    八封山重車股份有限公司」，以下簡稱八卦山公司）一樓，
    於該公司不知情之人員下班離去後，獨自一人依前開綽號「
    小四」之成年男子所指示如附表壹所示之製造方法，連續製
    造如附表壹所示之槍枝（其中如附表壹編號一所示部分已製
    造既遂，其餘則均已著手改造而因尚未具殺傷力而製造未遂
    ）。又另行與前揭綽號「小四」之成年男子共同基於未經許
    可，製造具殺傷力子彈之單一接續犯意聯絡，先、後於如附
    表、肆所示「取得時間」欄所示之時間，向綽號「小四」
    之成年男子，陸續以購買或由前開綽號「小四」之成年男子
    於其購買之際附贈提供之方式，取得如附表、肆所示足以
    供製造具殺傷力子彈之物後，於如附表所示之製造期間，
    在上開八卦山公司址內，以綽號「小四」之成年男子所教導
    如附表所示之製造方法，接續著手製造如附表所示之子
    彈，惟因著手改造後尚未具殺傷力而製造未遂。再另行基於
    未經許可，持有具殺傷力子彈之概括犯意，先、後於如附表
    伍所示之時間，以如附表伍所示之方式，經由上開網站，向
    前開綽號「小四」之成年男子以購買或於其購買時附贈之方
    式，連續取得如附表伍所示具殺傷力之子彈而未經許可持有
    之。嗣為警循線查悉上情，並於九十五年一月二十日下午一
    時三十分許，持搜索票前至上開八卦山公司執行搜索而查獲
    ，並起出如附表壹至陸所示之物品（其中如附表陸編號一、
    二、四所示之物，係供其製造子彈所用之物，如附表陸編號
    五、六所示之物，則係其所有、供製造槍枝所用之物）扣案
    。
二、案經彰化縣警察局田中分局報請臺灣彰化地方法院檢察署檢
    察官偵查起訴。
    理  由
一、訊據被告甲○○固坦承伊自九十四年三月間起，因在「雅虎
    奇摩拍賣」及「軍火庫」網站，經由真實姓名不詳、綽號「
    小四」之成年男子處接觸製造槍、彈之知識後，乃自同年七
    月間起，於如附表壹至伍所示之時間，向綽號「小四」之成
    年男子，陸續以購買或由前開綽號「小四」之成年男子於其
    購買之際附贈提供之方式，取得如附表壹至伍所示之物，並
    於如附表壹、所示之時間，在前開八卦山公司一樓，依前
    揭綽號「小四」之成年男子所指示之方式，先、後製造如附
    表壹、所示之槍枝及子彈，其中如附表壹所示之物，均各
    係於不同時間取得，及於不同時間連續著手進行製造行為，
    且伊著手製造時，均係意欲將其製造成可發射子彈、具殺傷
    力之槍枝及具殺傷力之子彈；又如附表陸編號一、二、四所
    示之物，係供伊製造子彈所用之物，如附表陸編號五、六所
    示之物，則係伊所有供製造槍枝所用之物等情不諱，然仍辯
    稱：伊於改造如附表壹編號六所示之槍枝時，就有想要買入
    如附表伍編號二至五所示之制式子彈，供以作為前開槍枝改
    造完成時試槍之用云云，而主張所為製造槍枝及持有子彈之
    二犯行間，具有牽連犯之裁判上一罪關係。惟查：
（一）被告於本院準備程序及審理時均供承：如附表伍編號二至
      五所示之子彈，係伊於九十五年十二月初時一次同時買入
      等語，並於本院審理時供稱：如附表壹編號六所示之槍枝
      ，係其於九十五年年初改造一語，是被告既係先買入如附
      表伍編號二至五所示之制式子彈後，始於九十五年年初改
      造如附表壹編號六所示之槍枝，則被告辯稱上開制式子彈
      係伊於改造前開槍枝時才想到要購入供試槍用云云，堪認
      與事實並不相符而無可採信；又衡以被告所購入如附表伍
      編號二至五所示之制式子彈數量非少，與單純供試槍僅需
      少量之子彈有別，堪認被告上開製造槍枝未遂與持有制式
      子彈之二犯行間，並無牽連犯之裁判上一罪關係，而為分
      別起意之數罪關係甚明。
（二）又起訴書附表二編號十一所示之十七顆子彈，即本判決附
      表、附表肆編號四及附表伍編號一所示之子彈共計十七
      顆，經送請內政部警政署刑事警察局鑑定之結果，其中如
      附表伍編號一所示之六顆子彈，均可擊發而具有殺傷力，
      其餘之十一顆則無法擊發而不具殺傷力（公訴人起訴時，
      內政部警政署刑事警察局僅就上開子彈十七顆中之六顆進
      行試射，其中一顆可擊發而具殺傷力，另五顆則均無法擊
      發而不具殺傷力；嗣於本院準備程序時，復就其餘未經試
      射之十一顆子彈函請內政部警政署刑事警察局進行鑑驗之
      結果，認其中五顆可擊發，具有殺傷力，另六顆則無法擊
      發，不具殺傷力）等情，有內政部警政署刑事警察局九十
      五年二月十七日刑鑑字第０九五００一三三五七號槍彈鑑
      定書及該局刑鑑字第０九五００七四０七一號函文各一份
      在卷可稽。被告於本院審理時固供稱：伊有著手製造如起
      訴書附表二編號十一所示上開子彈中之其中九顆，至其餘
      八顆則係伊自綽號「小四」之成年男子處取得時即為完整
      之子彈，未曾著手進行製造等語，又被告於本院審理時復
      稱：伊著手製造之上開九顆子彈，伊未曾試射過，並不清
      楚實際上是否可以擊發，且前揭扣案之十七顆子彈，因彈
      頭均屬相同，伊已經無法區別哪幾顆係曾經製造之九顆子
      彈等語，是既無積極證據足認上開扣案之十七顆子彈中之
      具殺傷力之六顆子彈，係被告所製造完成，依罪疑惟輕之
      原則，自應認前開具殺傷力之六顆子彈，係被告向綽號「
      小四」之成年男子買入時即具有殺傷力，而被告自承著手
      製造之九顆子彈，則均屬經鑑驗後無法擊發之十一顆子彈
      中之其中九顆，併此敘明。
（三）此外，復有如附表壹至附表伍、如附表陸編號一、二、四
      至六所示之物扣案可佐，本件事證明確，被告犯行洵堪認
      定。
二、核被告所為，係犯槍砲彈藥刀械管制條例第八條第一項之未
    經許可，製造可發射子彈具有殺傷力之改造手槍罪（指附表
    壹編號一所示部分）、同條例第八條第五項、第一項之未經
    許可，製造可發射子彈具有殺傷力之改造手槍未遂罪（指附
    表壹編號二至六所示部分）、同條例第十二條第五項、第一
    項之未經許可，製造子彈未遂罪（指附表所示部分）及同
    條例第十二條第四項之未經許可，持有子彈罪（指附表伍之
    部分）。又查刑法於九十四年二月二日修正公布，並於被告
    行為後之九十五年七月一日起生效施行，經依最高法院九十
    五年度第八次刑事庭會議決議內容，依現行刑法第二條第一
    項之規定，就與被告罪刑有關之共犯、未遂犯、連續犯、主
    刑之罰金刑、罰金易服勞役及數罪之定應執行刑等一切情形
    ，綜其全部罪刑之結果而為比較之結果（詳見附表柒），應
    適用被告行為時之刑法（即修正前之刑法）相關規定。再公
    訴人雖未敘及被告所為如附表壹編號二、四、五所示製造槍
    枝未遂之犯行，亦未敘及被告所為未經許可，持有如附表伍
    編號一所示子彈之犯行，然前者與公訴人起訴書所載被告製
    造如附表壹編號一、三、六所示槍枝之犯行間，具有連續犯
    之裁判上一罪關係，後者與公訴人起訴書所載被告未經許可
    ，持有如附表伍編號二至六所示具殺傷力子彈之犯行間，亦
    有連續犯之裁判上一罪關係，而均為起訴效力所及，本院自
    均應併為審理。被告未經許可，製造如附表壹編號一所示之
    槍枝後，復行持有之行為，其持有改造手槍之低度行為，應
    為前開製造之高度行為所吸收；又被告未經許可，持有槍枝
    、子彈之主要組成零件之低度行為，亦應分別為其製造槍枝
    、子彈之高度行為所吸收，均不另論罪。被告與前開真實姓
    名不詳、綽號「小四」之成年男子間，就如附表壹、所示
    未經許可，製造槍枝既遂、未經許可，製造槍枝未遂及未經
    許可，製造子彈未遂之犯行間，具有犯意聯絡及行為分擔，
    為共同正犯。另被告所為如附表壹所示先後多次之製造槍枝
    既、未遂犯行，及如附表伍所示先、後二次之未經許可，持
    有子彈之犯行，均各時間緊接，犯罪基本構成要件相同，顯
    各係基於概括之犯意反覆為之，均為連續犯，應依修正前刑
    法第五十六條連續犯規定，各論以一罪，並均加重其刑。被
    告本於單一之製造子彈犯意，接續著手製造如附表所示之
    子彈未遂，為接續犯，應僅論以未經許可、製造子彈未遂之
    一罪，並依修正前刑法第二十六條前段之規定減輕其刑。被
    告所犯上開三罪間，犯意各別，罪質互殊，應予分論併罰。
    爰審酌被告之素行、犯罪之動機、目的、未經許可，製造具
    殺傷力之槍枝、子彈、未經許可，持有具殺傷力制式子彈之
    手段、所製造槍、彈及所持有子彈之次數、數量、對社會治
    安造成之影響、對社會秩序之危害及其犯罪後之態度等一切
    情狀，就其所犯上開三罪，分別量處如主文所示之刑，及各
    就併科罰金部分諭知易服勞役之折算標準，並定其應執行之
    刑為有期徒刑玖年，併科罰金新臺幣一百萬元，及就上開併
    科罰金部分諭知易服勞役之折算標準，以示懲儆。
三、查九十四年二月二日修正公布、自九十五年七月一日起生效
    施行之刑法第三十八條規定：「（第一項）下列之物沒收之
    ：一、違禁物。二、供犯罪所用或犯罪預備之物。三、因犯
    罪所生或所得之物。（第二項）前項第一款之物，不問屬於
    犯罪行為人與否，沒收之。（第三項）第一項第二款、第三
    款之物，以屬於犯罪行為人者為限，得沒收之。但有特別規
    定者，依其規定。」，與修正前刑法第三十八條規定：「（
    第一項）左列之物沒收之：一、違禁物。二、供犯罪所用或
    犯罪預備之物。三、因犯罪所得之物。（第二項）前項第一
    款之物，不問屬於犯人與否，沒收之。（第三項）第一項第
    二款、第三款之物，以屬於犯人者為限，得沒收之。但有特
    別規定者，依其規定。」有別；復按沒收為從刑之一種，與
    主刑具有從屬之關係，依最高法院九十年度臺上字第一七三
    一號裁判意旨所揭示從刑依附於主刑之原則，本件依附表柒
    所示，有關被告所犯前開罪刑之主刑罰金刑及與主刑有關之
    連續犯、未遂犯等加重、減輕事由，既均適用修正前之刑法
    相關規定，則有關從刑之沒收規定，自亦應從屬適用修正前
    刑法第三十八條之規定。是扣案如附表壹編號一「製造結果
    」欄及如附表伍「沒收之物」欄所示之物，均屬違禁物，均
    應依修正前刑法第三十八條第一項第一款之規定宣告沒收之
    ；又如附表壹編號二至六、附表「製造結果」欄所示之物
    、如附表貳、肆所示之物及如附表陸編號五、六所示之物，
    分屬被告所有、供犯罪所用或因犯罪所得之物，應分別依修
    正前刑法第三十八條第一項第二款、第三款之規定併予宣告
    沒收之。至如附表伍所示經鑑驗機關試射擊發之子彈，因均
    已失其子彈之結構及性能，均不具殺傷力，堪認已非屬違禁
    物；又如附表陸編號三所示之物，被告於本院審理時堅稱與
    本案無關，且如附表陸編號一、二、四所示之物，雖係被告
    供以製造子彈所用之物，惟均屬八卦山公司所有，並非被告
    所有之物，且均非違禁物，核與沒收之要件不符，爰不予宣
    告沒收之，附予敘明。
四、應不另為無罪諭知之部分：
（一）公訴意旨另略以：被告甲○○明知具有殺傷力之子彈，係
      槍砲彈藥刀械管制條例管制之物品，未經許可，不得製造
      ，竟基於製造具殺傷力之子彈之犯意，自九十四年三月間
      某日起，陸續在「雅虎奇摩拍賣」及「軍火庫」網站，向
      真實姓名不詳、綽號「小四」之成年男子購得製造子彈零
      件後，攜回其任職店長之前開八卦山公司，並以其自網路
      上習得之改造子彈之知識，自九十四年七月底起，在上址
      公司一樓，連續製造如附表肆編號四、如附表伍編號一所
      示之子彈（即起訴書附表二編號十一所示之十七顆子彈扣
      除本判決如附表所示子彈之部分）及如附表肆編號七所
      示之子彈（即起訴書附表二編號十四所示之子彈），前者
      其中一顆具殺傷力而製造既遂，其餘則均因無法擊發、不
      具殺傷力而均製造未遂。嗣於九十五年一月二十日下午一
      時三十分許，為警持搜索票至上開公司三樓執行搜索而查
      獲，並起出如附表肆、如附表伍編號一所示等物扣案，因
      認被告另涉有槍砲彈藥刀械管制條例第十二條第一項之未
      經許可，製造子彈既遂罪及同條例第十二條第五項、第一
      項之未經許可，製造子彈未遂罪等罪嫌。
（二）按犯罪事實應依證據認定之，無證據不得認定犯罪事實，
      刑事訴訟法第一百五十四條第二項定有明文。復按所謂認
      定犯罪事實之證據，係指足以認定被告確有犯罪行為之積
      極證據而言，該項證據自須適合於被告犯罪事實之認定，
      始得採為斷罪資料；又事實之認定，應憑證據，如未能發
      現相當證據，或證據不足以證明，自不能以推測或擬制之
      方法，以為裁判基礎，最高法院二十九年上字第三一０五
      號、四十年臺上字第八六號判例著有明文。
（三）公訴人認被告涉有此部分之罪嫌，無非係以被告於警、偵
      訊之自白、內政部警政署刑事警察局九十五年二月十七日
      刑鑑字第０九五００一三三五七號槍彈鑑定書一份及有如
      附表肆、附表伍編號一所示等物扣案可佐為其論據。惟訊
      據被告對於如附表、如附表肆編號四、七及如附表伍編
      號一所示之子彈共計十七顆之部分，固坦認有著手製造其
      中九顆子彈之行為，惟仍辯稱：伊不知所製造之上開九顆
      子彈是否具有殺傷力，又如附表肆編號七所示之物，固為
      伊所購入欲供以製造子彈之物，然尚未曾著手製造過等語
      。經查：(1)被告於警、偵訊時固供承有未經許可，製造子
      彈之犯行，然就其所著手製造者係扣案之哪幾顆子彈一情
      ，並未為詳細之供述；雖被告於本院審理時坦認有著手製
      造如附表、如附表肆編號四、七及如附表伍編號一所示
      子彈十七顆中之九顆子彈，然因被告復稱：伊已無法辨識
      所著手製造之九顆子彈係前開扣案子彈十七顆中之哪幾顆
      子彈一語，是依罪疑惟輕原則，應認定被告所著手製造之
      子彈，係如附表所示未具殺傷力之子彈九顆等情，已詳
      述如前【詳見理由欄一、（二）之論述】，是自難認被告
      另有何製造上開如附表肆編號四及如附表伍編號一所示子
      彈之犯行。(2)又被告於準備程序固曾供承伊有著手製造如
      附表肆編號七（即起訴書附表二編號十四）所示子彈之行
      為，然於本院審理時則堅稱：伊著手製造之子彈，僅有起
      訴書附表二編號十一所示子彈中之其中九顆，伊於準備程
      序供稱有製造如附表肆編號七所示之子彈一語，應係其記
      憶錯誤下所陳述，其於審理庭所述之內容始應為正確，如
      附表肆編號七所示之子彈，伊確未曾改造過等語，是自無
      法單以被告先、後不符之自白，逕認被告有何上開製造如
      附表肆編號七所示子彈未遂之犯行。(3)此外，復查無其他
      積極確切之證據，足資證明被告有何公訴人起訴此部分之
      未經許可、製造子彈既、未遂之犯行，不能證明被告犯有
      此部分之罪，惟公訴人認此部分與前開被告經判決有罪之
      未經許可，製造子彈未遂之犯行間，具有連續犯之裁判上
      一罪關係，爰均不另為無罪之諭知。
據上論斷，應依刑事訴訟法第二百九十九條第一項前段，槍砲彈
藥刀械管制條例第八條第一項、第十二條第一項、第四項、第五
項，刑法第十一條前段、第二條第一項前段、修正前刑法第二十
八條、第五十六條、第二十六條前段、第四十二條第二項、第五
十一條第五款、第七款、第三十八條第一項第一款、第二款、第
三款，修正前罰金罰鍰提高標準條例第二條，現行法規所定貨幣
單位折算新臺幣條例第二條，判決如主文。
本案經檢察官高如應到庭執行職務
中    華    民    國  九十五  年  七    月  二十八    日
                  刑事第二庭  審判長法官  王義閔
                              法      官  鄭舜元
                              法      官  李雅俐
以上正本證明與原本無異。
如不服本判決，應於判決送達後十日內，向本院提出上訴狀（須
附繕本）。
中    華    民    國  九十五  年  七    月  二十八    日
                              法院書記官  陳  秀  娟
附錄論罪科刑法條：
槍砲彈藥刀械管制條例第8條：
未經許可，製造、販賣或運輸鋼筆槍、瓦斯槍、麻醉槍、獵槍、
空氣槍或第4條第1項第1款所定其他可發射金屬或子彈具有殺傷
力之各式槍砲者，處無期徒刑或5年以上有期徒刑，併科新臺幣1
千萬元以下罰金。
未經許可，轉讓、出租或出借前項所列槍枝者，處 5 年以上有期
徒刑，併科新臺幣 1 千萬元以下罰金。
意圖供自己或他人犯罪之用，而犯前二項之罪者，處無期徒刑或
 7 年以上有期徒刑，併科新臺幣 1 千萬元以下罰金。
未經許可，持有、寄藏或意圖販賣而陳列第 1 項所列槍枝者，處
 3年以上10年以下有期徒刑，併科新臺幣700萬元以下罰金。
第 1 項至第 3 項之未遂犯罰之。
槍砲彈藥刀械管制條例第12條：
未經許可，製造、販賣或運輸子彈者，處 1 年以上 7 年以下有
期徒刑，併科新台幣 500 萬元以下罰金。
未經許可，轉讓、出租或出借子彈者，處 6 月以上 5 年以下有
期徒刑，併科新台幣 300 萬元以下罰金。
意圖供自己或他人犯罪之用，而犯前二項之罪者，處 3 年以上
10 年以下有期徒刑，併科新台幣 700 萬元以下罰金。
未經許可，持有、寄藏或意圖販賣而陳列子彈者，處 5 年以下有
期徒刑，併科新台幣 300 萬元以下罰金。
第 1 項至第 3 項之未遂犯罰之。
附表壹：（連續製造槍枝部分）
┌──┬───┬───┬────┬───┬────┬────────────┐
│編號│取  得│買入價│物品名稱│製  造│製造方法│     製造結果           │
│    │時  間│格或附│及數量  │時  間│        │   （既、未遂）         │
│    │(民國)│贈情形│        │      │        │                        │
├──┼───┼───┼────┼───┼────┼────────────┤
│ 1  │94年7 │以新臺│不具殺傷│94年7 │將塑膠材│為仿WALTHER廠PPK /S型半 │
│    │月間某│幣 (下│力、已換│月間買│質之擊錘│自動手槍製造之槍枝，換裝│
│    │日    │同)150│裝土造金│入後不│及撞針，│土造金屬槍管而成之改造手│
│    │      │00元買│屬槍管，│久    │換裝為塑│槍 (槍枝管制編號：110202│
│    │      │入    │惟擊錘及│      │鋼材質之│4534號，即起訴書附表2編 │
│    │      │      │撞針均為│      │擊錘及撞│號3所載)，經鑑驗後認雖保│
│    │      │      │塑膠材質│      │針      │險鈕損壞，惟不影響槍枝擊│
│    │      │      │之仿WALT│      │        │發功能，仍可供擊發適用之│
│    │      │      │HER廠玩 │      │        │子彈，認具殺傷力 (製造既│
│    │      │      │具手槍1 │      │        │遂)。                   │
│    │      │      │枝      │      │        │                        │
├──┼───┼───┼────┼───┼────┼────────────┤
│ 2  │94年10│以3900│不具殺傷│95年1 │更換可發│為仿BERETTA廠92FS型半自 │
│    │月上旬│元買入│力、仿BE│月5或6│射子彈之│動手槍製造之手槍 (槍枝管│
│    │某日  │      │RETTA廠 │日    │金屬槍管│制編號：0000000000號，即│
│    │      │      │玩具手槍│      │，惟因槍│起訴書附表2編號2所載)， │
│    │      │      │1枝 (含 │      │管尺寸不│因槍管未換裝完成，無法供│
│    │      │      │內有阻鐵│      │合，又將│擊發適用子彈（製造未遂）│
│    │      │      │之槍管2 │      │原具阻鐵│。扣案時則因復經換裝內有│
│    │      │      │枝)     │      │之槍管裝│阻鐵之槍管，固經鑑驗認無│
│    │      │      │        │      │上      │法供擊發適用子彈，不具殺│
│    │      │      │        │      │        │傷力。                  │
├──┼───┼───┼────┼───┼────┼────────────┤
│ 3  │94年10│以3900│不具殺傷│95年1 │更換為可│為仿SIG SAUER廠半自動手 │
│    │月中旬│元買入│力、仿SI│月初  │發射子彈│槍製造之槍枝，更換土造金│
│    │某日  │。    │GSAUE廠 │      │之金屬槍│屬槍管改造而成之改造手槍│
│    │      │      │之玩具手│      │管      │(槍枝管制編號：000000000│
│    │      │      │槍1枝 ( │      │        │2號，即起訴書附表2編號1 │
│    │      │      │含不適用│      │        │所載)，經鑑驗後認因有不 │
│    │      │      │之槍管固│      │        │適用的槍管固定銷，致槍管│
│    │      │      │定銷)   │      │        │無法固定以供擊發適用子彈│
│    │      │      │        │      │        │使用，尚不具殺傷力 (製造│
│    │      │      │        │      │        │未遂)。                 │
├──┼───┼───┼────┼───┼────┼────────────┤
│ 4  │94年10│購買附│槍身一枝│取得後│更換為可│為仿BERETTA廠92FS型半自 │
│    │月底  │表壹編│        │半個月│發射子彈│動手槍製造之槍身 (即起訴│
│    │      │號6所 │        │內    │之金屬槍│書附表2編號4所載)，因尚 │
│    │      │示之物│        │      │管      │未組裝使成具殺傷力、可發│
│    │      │時所附│        │      │        │射子彈之槍枝而製造未遂。│
│    │      │贈    │        │      │        │                        │
├──┼───┼───┼────┼───┼────┼────────────┤
│ 5  │自94年│自綽號│槍身一枝│取得後│更換為可│為仿半自動手槍製造之槍身│
│    │7月間 │「小四│        │半個月│發射子彈│ (即起訴書附表2編號5所載│
│    │起至95│」之成│        │內    │之金屬槍│)，因尚未組裝使成具殺傷 │
│    │年1月 │年男子│        │      │管      │力、可發射子彈之槍枝而製│
│    │20日為│處以不│        │      │        │造未遂。                │
│    │警查獲│詳方式│        │      │        │                        │
│    │止之期│取得  │        │      │        │                        │
│    │間內某│      │        │      │        │                        │
│    │時    │      │        │      │        │                        │
├──┼───┼───┼────┼───┼────┼────────────┤
│ 6  │94年10│以2800│不具殺傷│95年年│將如附表│為仿雙管霰彈槍製造之槍枝│
│    │月底某│元買入│力、已換│初    │貳編號五│，更換土造金屬槍管改造而│
│    │日    │      │裝土造金│      │所示之退│成之改造霰彈槍 (槍枝管制│
│    │      │      │屬槍管之│      │殼溝等槍│編號：0000000000，即起訴│
│    │      │      │玩具霰彈│      │枝零件焊│書附表2編號6所載)，惟因 │
│    │      │      │槍1枝。 │      │接於槍管│退殼溝等零件於焊接後未能│
│    │      │      │        │      │        │焊接成功，且槍身和槍管仍│
│    │      │      │        │      │        │屬分離狀態，又板機損壞，│
│    │      │      │        │      │        │故無法供擊發適用子彈使用│
│    │      │      │        │      │        │，尚不具殺傷力 (製造未遂│
│    │      │      │        │      │        │)。                     │
└──┴───┴───┴────┴───┴────┴────────────┘
附表貳：(均為甲○○所有、供製造列管具殺傷力槍枝所用之物)
┌──┬────┬─────┬───────┬─────────────┐
│編號│取得時間│買入價格或│物品名稱及數量│   鑑    定    結    果   │
│    │        │附贈情形  │              │                          │
├──┼────┼─────┼───────┼─────────────┤
│ 1  │94年10月│以2800 元 │不具殺傷力之霰│係仿雙管霰彈槍外型製造之空│
│    │上旬    │買入 (與附│彈玩具槍1枝 ( │氣槍，經鑑驗後認扳機損壞且│
│    │        │表貳編號4 │槍枝管制編號：│欠缺適用之充氣彈殼，不具殺│
│    │        │、5同時購 │0000000000號，│傷力。                    │
│    │        │入)       │即起訴書附表2 │                          │
│    │        │          │編號7所載)。  │                          │
├──┼────┼─────┼───────┼─────────────┤
│ 2  │94年11月│以每枝500 │槍管11支 (即起│均係土造金屬槍管。        │
│    │初某日  │元至800 元│訴書附表2編號 │                          │
│    │        │不等之價格│22所載其中之11│                          │
│    │        │買入      │枝)           │                          │
├──┼────┼─────┼───────┼─────────────┤
│ 3  │(1)其中4 │分別為買入│槍管5支 (即起 │均為內具阻鐵之金屬槍管。  │
│    │  枝：94│如附表壹編│訴書附表2編號 │                          │
│    │  年10月│號2、3、4 │22 所載之其中 │                          │
│    │  間。  │、5 所示物│5枝)          │                          │
│    │(2)另1枝 │品所附之槍│              │                          │
│    │  ：同附│管 (其中附│              │                          │
│    │  表壹編│表壹編號2 │              │                          │
│    │  號5所 │為2枝，其 │              │                          │
│    │  示之時│餘各為1枝)│              │                          │
│    │  間    │          │              │                          │
├──┼────┼─────┼───────┼─────────────┤
│ 4  │94年11月│以每個800 │撞針座24個    │均為金屬撞針座。          │
│    │初      │元買入 (與│(即起訴書附表 │                          │
│    │        │附表貳編號│2編號23所載)  │                          │
│    │        │2、5同時購│              │                          │
│    │        │入)       │              │                          │
├──┼────┼─────┼───────┼─────────────┤
│ 5  │94年11月│以每件400 │改造霰彈槍零件│                          │
│    │初      │至500元買 │(退殼溝等)共計│                          │
│    │        │入 (與附表│17件 (即起訴書│                          │
│    │        │貳編號2、4│附表2編號24所 │                          │
│    │        │同時購入) │載)           │                          │
└──┴────┴─────┴───────┴─────────────┘
附表：（製造子彈未遂之部分）
┌──┬───┬───┬──────┬───┬─────┬─────────┐
│編號│取  得│買入價│物品名稱    │製  造│ 製造方法 │     製造結果     │
│    │時  間│格或附│及數量      │時  間│          │   （既、未遂）   │
│    │      │贈情形│            │      │          │                  │
├──┼───┼───┼──────┼───┼─────┼─────────┤
│ 1  │94年7 │以每顆│不具殺傷力、│94年7 │鑽孔後以如│均為直徑約7.9MM 之│
│    │月間某│120元 │具土造金屬彈│月間  │附表肆編號│土造金屬彈頭之土造│
│    │日    │買入  │頭之土造玩具│接續製│9所示之底 │子彈 (即起訴書附表│
│    │      │      │子彈9 顆 (即│造    │火填充，及│2編號11所示17顆子 │
│    │      │      │起訴書附表2 │      │取出彈頭後│彈中，均不具殺傷力│
│    │      │      │編號11所示不│      │塞入火藥，│之其中9顆)，經鑑驗│
│    │      │      │具殺傷力中之│      │再將彈頭裝│均無法擊發而不具殺│
│    │      │      │其中9顆)    │      │回        │傷力 (製造未遂)。 │
└──┴───┴───┴──────┴───┴─────┴─────────┘
附表肆：(均為甲○○所有、供製造列管具殺傷力子彈之物)
┌──┬────┬─────┬───────┬──────────────┐
│編號│取得時間│買入價格或│物品名稱及數量│   鑑    定    結    果     │
│    │        │附贈情形  │              │                            │
├──┼────┼─────┼───────┼──────────────┤
│ 1  │94年7 月│以每顆120 │制式空包彈23顆│均為口徑8.0MM（8X20）之制式 │
│    │間某日  │元買入 (與│(即起訴書附表 │空包彈，均不具金屬彈頭，非為│
│    │        │附表、附│2編號8所示)   │子彈之完整結構，均不具殺傷力│
│    │        │表肆編號4 │              │。                          │
│    │        │、7及附表 │              │                            │
│    │        │伍編號1同 │              │                            │
│    │        │時買入)   │              │                            │
├──┼────┼─────┼───────┼──────────────┤
│ 2  │94年7月 │買入如附表│制式空包彈46顆│均為口徑8.0MM（8X17 ）之制式│
│    │間      │壹編號1所 │(即起訴書附表 │空包彈，均不具金屬彈頭，非為│
│    │        │示之物時所│2編號9所示)   │子彈之完整結構，均不具殺傷力│
│    │        │附贈      │              │。                          │
├──┼────┼─────┼───────┼──────────────┤
│ 3  │94年7月 │買入如附表│制式空包彈彈殼│係口徑8.0(起訴書誤載為0.8)MM│
│    │間      │壹編號1所 │1顆(即起訴書附│之制式空包彈彈殼。          │
│    │        │示之物時所│表2編號10所示 │                            │
│    │        │附贈      │)             │                            │
├──┼────┼─────┼───────┼──────────────┤
│ 4  │94年7月 │以每顆120 │不具殺傷力、具│均為直徑約7.9MM之土造金屬彈 │
│    │間      │元買入 (與│土造金屬彈頭之│頭之土造子彈，均不具殺傷力。│
│    │        │附表、附│土造玩具子彈2 │                            │
│    │        │表肆號1、7│顆（即起訴書附│                            │
│    │        │及附表伍編│表2編號11所示 │                            │
│    │        │號1同時買 │，扣除附表所│                            │
│    │        │入)       │示9顆以外之其 │                            │
│    │        │          │餘不具殺傷力之│                            │
│    │        │          │2顆）         │                            │
├──┼────┼─────┼───────┼──────────────┤
│ 5  │94年7月 │買入如附表│彈殼16 顆     │均係玩具金屬彈殼。          │
│    │間      │壹編號1所 │(即起訴書附表 │                            │
│    │        │示之物時所│2編號12所載)  │                            │
│    │        │附贈      │              │                            │
├──┼────┼─────┼───────┼──────────────┤
│ 6  │94年10月│買入如附表│制式空包彈彈殼│均係口徑9.0MM之制式空包彈殼 │
│    │上旬    │壹編號2所 │24 顆         │。                          │
│    │        │示之物時所│(即起訴書附表 │                            │
│    │        │附贈      │2編號13所載)  │                            │
├──┼────┼─────┼───────┼──────────────┤
│ 7  │94年7月 │以每顆120 │土造子彈1顆   │係直徑約8.9MM之土造金屬彈頭 │
│    │間      │元買入 (與│(即起訴書附表 │之土造子彈，經實際試射，無法│
│    │        │附表、附│2編號14所載)  │擊發，不具殺傷力。          │
│    │        │表肆編號1 │              │                            │
│    │        │、4及附表 │              │                            │
│    │        │伍編號1同 │              │                            │
│    │        │時買入)   │              │                            │
├──┼────┼─────┼───────┼──────────────┤
│ 8  │94年12月│購買如附表│玩具子彈1顆   │認係仿12GAUGE霰彈製造之玩具 │
│    │初      │伍編號2至5│(即起訴書附表 │子彈，經實際試射，無法擊發，│
│    │        │所示之物時│2編號20所載)  │認不具殺傷力。              │
│    │        │所附贈    │              │                            │
├──┼────┼─────┼───────┼──────────────┤
│ 9  │94年7月 │購買如附表│底火10顆      │均係口徑0.27吋之建築工業用彈│
│    │間      │所示之物│(即起訴書附表 │，因均不具金屬彈頭，非為完整│
│    │        │時所附贈  │2編號21所載)  │之子彈結構，認不具殺傷力。  │
└──┴────┴─────┴───────┴──────────────┘
附表伍：（連續未經許可、持有具殺傷力子彈之部分）
┌──┬────┬─────┬──────────────┬───────┐
│編號│取得時間│買入價格或│  購入物品、數量及鑑定結果  │   沒收之物   │
│    │        │附贈情形  │                            │              │
├──┼────┼─────┼──────────────┼───────┤
│ 1  │94年7 月│以每顆120 │具直徑約7.9MM之土造金屬彈頭 │無 (因均經鑑驗│
│    │間      │元買入    │之土造子彈共計6顆，均可擊發 │試射完畢，故無│
│    │        │          │，均具殺傷力。(即起訴書附表2│應沒收之物)。 │
│    │        │          │編號11所示17 顆子彈中之具有 │              │
│    │        │          │殺傷力之6顆)。              │              │
├──┼────┼─────┼──────────────┼───────┤
│ 2  │94年12  │以每顆250 │12GAUGE之制式霰彈共計24顆， │除經鑑驗機關試│
│    │月初    │元買入 (與│均具殺傷力。                │射1顆以外之其 │
│    │        │附表伍編號│(即起訴書附表2編號16所載)   │餘23顆。      │
│    │        │3至5同時購│                            │              │
│    │        │入)       │                            │              │
├──┼────┼─────┼──────────────┼───────┤
│ 3  │94年12  │以每顆250 │12GAUGE之制式霰彈共計20顆， │除經鑑驗機關試│
│    │月初    │元買入 (與│均具有殺傷力。              │射1顆以外之其 │
│    │        │附表伍編號│(即起訴書附表2編號17所載)   │餘19顆。      │
│    │        │2、4、5同 │                            │              │
│    │        │時購入)   │                            │              │
├──┼────┼─────┼──────────────┼───────┤
│ 4  │94年12月│以每顆250 │12GAUGE之制式霰彈3顆，均具有│除經鑑驗機關試│
│    │初      │元購入 (  │殺傷力。                    │射1顆以外之其 │
│    │        │與附表伍編│(即起訴書附表2編號18所載)   │餘2顆。       │
│    │        │號2、3、5 │                            │              │
│    │        │同時購入) │                            │              │
├──┼────┼─────┼──────────────┼───────┤
│ 5  │94年12月│以每顆250 │12GAUGE之制式霰彈1顆，認具殺│無 (因經鑑驗機│
│    │初      │元購入 (與│傷力。                      │關試射完畢，故│
│    │        │附表伍編號│(即起訴書附表2編號19所載)   │無應沒收之物) │
│    │        │2至4同時購│                            │。            │
│    │        │入)       │                            │              │
├──┼────┼─────┼──────────────┼───────┤
│ 6  │94年12月│購買如附表│口徑9MM之制式子彈1顆，彈底有│無 (因經鑑驗機│
│    │初      │伍編號2至5│銹蝕痕跡，經鑑驗機關實際試射│關試射完畢，故│
│    │        │所示之物時│，可擊發，認具殺傷力。      │無應沒收之物) │
│    │        │所附贈    │(即起訴書附表2編號15所載)   │。            │
└──┴────┴─────┴──────────────┴───────┘
附表陸：
┌────┬──────┬─────┬─────┐
│ 編  號 │  物品名稱  │  數 量   │  所有人  │
├────┼──────┼─────┼─────┤
│   1    │  鑽  床    │   1台    │八卦山公司│
├────┼──────┼─────┼─────┤
│   2    │  老虎鉗    │   1支    │八卦山公司│
├────┼──────┼─────┼─────┤
│   3    │  砂輪機    │   1台    │八卦山公司│
├────┼──────┼─────┼─────┤
│   4    │  鑽  尾    │   2支    │八卦山公司│
├────┼──────┼─────┼─────┤
│   5    │  銼  刀    │   2支    │  甲○○  │
├────┼──────┼─────┼─────┤
│   6    │  彈簧條    │   5條    │  甲○○  │
└────┴──────┴─────┴─────┘
附表柒：（刑法修正前、後與被告罪刑有關規定之比較─依附表
          柒編號七所示綜合比較之結論，應適用修正前之刑法
          相關規定。）
一、(一)修正事項：共同正犯。
    (二)修正前刑法第二十八條：「二人以上共同實施犯罪之行為
      者，皆為正犯。」
    (三)修正後刑法第二十八條：「二人以上共同實行犯罪之行為
      者，皆為正犯。」
    (四)比較結果：修正前之規定對被告並無不利。
二、(一)修正事項：未遂犯。
    (二)修正前：
      (1)第二十五條：「（第一項）已著手於犯罪行為之實行而
        不遂者，為未遂犯。（第二項）未遂犯之處罰，以有特
        別規定者，為限。」
      (2)第二十六條：「未遂犯之處罰，得按既遂犯之刑減輕之
        。但其行為不能發生犯罪之結果，又無危險者，減輕或
        免除其刑。」
    (三)修正後：
      (1)第二十五條：「（第一項）已著手於犯罪行為之實行而
        不遂者，為未遂犯。（第二項）未遂犯之處罰，以有特
        別規定者為限，並得按既遂犯之刑減輕之。」
      (2)第二十六條：「行為不能發生犯罪之結果，又無危險者
        ，不罰。」
    (四)比較結果：修正前之規定對被告並無不利。
三、(一)修正事項：連續犯。
    (二)修正前第五十六條：「連續數行為而犯同一之罪名者，以
      一罪論。但得加重其刑至二分之一。」
    (三)修正後：廢除修正前刑法第五十六條連續犯之規定。
    (四)比較結果：修正後之規定並非有利於被告。
四、(一)修正事項：主刑之罰金刑。
    (二)修正前第三十三條第五款：「罰金：（銀元）一元以上。
      」
    (三)修正後第三十三條第五款：「罰金：新臺幣一千元以上，
      以百元計算之。」
    (四)比較結果：修正後之規定並非有利於被告。
五、(一)修正事項：罰金易服勞役。
    (二)修正前第四十二條：「（第一項）罰金應於裁判確定後兩
      個月內完納。期滿而不完納者，強制執行。其無力完納者
      ，易服勞役。（第二項）易服勞役以一元以上三元以下，
      折算一日。但勞役期限不得逾六個月。（第三項）罰金總
      額折算逾六個月之日數者，以罰金總額與六個月之日數比
      例折算。（第四項）科罰金之裁判，應依前二項之規定，
      載明折算一日之額數。（第五項）易服勞役不滿一日之零
      數，不算。（第六項）易服勞役期內納罰金者，以所納之
      數，依裁判所定之標準折算，扣除勞役之日期。」
    (三)修正後第四十二條：「（第一項）罰金應於裁判確定後二
      個月內完納。期滿而不完納者，強制執行。其無力完納者
      ，易服勞役。但依其經濟或信用狀況，不能於二個月內完
      納者，得許期滿後一年內分期繳納。遲延一期不繳或未繳
      足者，其餘未完納之罰金，強制執行或易服勞役。（第二
      項）依前項規定應強制執行者，如已查明確無財產可供執
      行時，得逕予易服勞役。（第三項）易服勞役以新臺幣一
      千元、二千元或三千元折算一日。但勞役期限不得逾一年
      。（第四項）依第五十一條第七款所定之金額，其易服勞
      役之折算標準不同者，從勞役期限較長者定之。（第五項
      ）罰金總額折算逾一年之日數者，以罰金總額與一年之日
      數比例折算。依前項所定之期限，亦同。（第六項）科罰
      金之裁判，應依前二項之規定，載明折算一日之額數。（
      第七項）易服勞役不滿一日之零數，不算。（第八項）易
      服勞役期內納罰金者，以所納之數，依裁判所定之標準折
      算，扣除勞役之日期。」
    (四)比較結果：修正後之規定並非有利於被告。
六、(一)修正事項：數罪之定應執行刑（刑法第五十一條第七款之
      規定並未修正）。
    (二)修正前刑法第五十一條第五項：「宣告多數有期徒刑者，
      於各刑中之最長期以上，各刑合併之刑期以下，定其刑期
      。但不得逾二十年。」
    (三)修正後刑法第五十一條第五款之規定：「數罪併罰，分別
      宣告其罪之刑，依下列各款定其應執行者：五、宣告多數
      有期徒刑者，於各刑中之最長期以上，各刑合併之刑期以
      下，定其刑期。但不得逾三十年。」
    (四)比較結果：修正後之規定並非有利於被告。
七、結論：綜合上列一至六所示，依現行刑法第二條第一項：「
    行為後法律有變更者，適用行為時之法律。但行為後之法律
    有利於行為人者，適用最有利於行為人之法律。」之從舊從
    輕規定，因修正後刑法對被告並非有利，故仍應依刑法第二
    條第一項前段之規定，適用被告行為時之刑法（即修正前之
    刑法）相關規定。


司法院資訊處製作；財團法人民間司法改革基金會備份。
